臺灣臺南地方法院刑事判決　
110年度交訴字第96號
公  訴  人  臺灣臺南地方檢察署檢察官
被      告  吳郁彬


選任辯護人  劉展光律師
上列被告因過失致死案件，經檢察官提起公訴（110年度偵字第9
555號），因被告於本院審理中就被訴事實為有罪之陳述，經本
院裁定由受命法官獨任以簡式審判程序審理，判決如下：
    主  文
吳郁彬犯過失致人於死罪，處有期徒刑伍月，如易科罰金，以新
臺幣壹仟元折算壹日。緩刑貳年。
    事  實
一、吳郁彬於民國110年2月7日18時24分許，駕駛無車牌之動力機械
    (挖土機)，沿臺南市仁德區中洲路自內起算第二車道由東往西
    方向行駛，行經臺南市仁德區中洲路之陸橋上方，本應注意動力
    機械應先向公路監理機關申請核發臨時通行證後，方得憑證行駛
    道路，且應靠邊行駛以避免危險發生，而當時天候晴、日間自
    然光線、柏油路面乾燥、無缺陷、無障礙物及視距良好等情狀
    ，並無不能注意之情事，竟疏未注意，而貿然駕駛動力機械(
    挖土機)行駛道路，且未靠邊行駛，適有梁永璋騎乘車牌號碼000-
    000號普通重型機車，沿臺南市仁德區中洲路自內起算第二車道
    由東往西方向行駛至上開地點，二車發生擦撞，致梁永璋受有
    前額十字型傷口、左後頭顱血腫及右膝撕裂傷等傷害，經送
    醫救治後，於110年2月7日19時46分許不治死亡。
二、案經梁永璋之父梁大柱訴由臺灣臺南地方檢察署檢察官偵查
    起訴。
    理  由
一、本件被告吳郁彬所犯為死刑、無期徒刑、最輕本刑為3年以
    上有期徒刑以外之罪，亦非屬高等法院管轄之第一審案件，
    其於審理程序進行中，先就被訴事實為有罪之陳述，經法官
    告知簡式審判程序之旨，並聽取公訴檢察官之意見後，依刑
    事訴訟法第273條之1第1項、第273條之2等規定，裁定進行
    簡式審判程序，且不受同法第159條第1項、第161條之2、第
    161條之3、第163條之1及第164條至第170條所規定證據能力
    認定及調查方式之限制，合先敘明。
二、上揭犯罪事實，業據被告吳郁彬於本院審理時為認罪之表示
    （參見本院卷第167頁），並有臺南市政府警察局歸仁分局
    道路交通事故現場圖、道路交通事故調查報告表（一）、（
    二）、臺南市政府警察局歸仁分局交通分隊道路交通事故照
    片25張附卷可稽，被告於本院審理時之自白與事實相符，應
    堪採信。另被害人因本件車禍而死亡一節，亦有臺南市立醫
    院（委託秀傳醫療社團法人經營）診斷證明書、臺灣臺南地
    方檢察署110南相字第319號相驗屍體證明書、臺灣臺南地方
    檢察署110年2月8日檢驗報告書、臺南市政府警察局歸仁分
    局110年2月18日南市警歸偵字第1100085955號函檢附「梁永
    璋相驗照片暨勘察資料」1份、相驗照片18張、臺南市政府
    警察局歸仁分局刑案現場初步紀錄表1份及「勘察梁永璋死
    亡案」照片46張各件在卷可參，亦堪認定。綜此，被告過失
    致死犯行，事證明確，堪以認定，應依法論科。
三、核被告所為係犯刑法第276條之過失致人於死罪。被告於肇
    事後留在現場，並於犯罪未被發覺前，主動向前往處理且尚
    不知肇事者為何人之警員，主動表示其即為肇事車輛之駕駛
    一節，有臺南市政府警察局歸仁分局交通分隊道路交通事故
    肇事人自首情形紀錄表1紙附卷可稽（參見本院卷第25頁）
    ，被告於犯罪未遭發覺之前，即主動承認肇事而表示接受裁
    判，合於刑法第62條前段所指對於未發覺之罪自首而受裁判
    之要件，爰依刑法第62條前段規定減輕其刑。爰審酌被告駕
    車行駛於道路時，本應注意道路交通安全規則之相關規定，
    以維護行車安全，竟仍疏於注意，肇生本件車禍並致被害人
    死亡之結果，並考量被害人就本件車禍之發生為肇事主因，
    被告就本件車禍發生為肇事次因之過失程度、被告於犯後在
    本院審理時為認罪之表示，並已與被害人家屬達成和解（參
    見本院卷第129頁至第130頁所附本院110年度南司交附民移
    調字第47號調解筆錄），且已全數履行賠償條件（參見本院
    卷第174頁）之犯後態度，另斟酌被告就本件車禍發生之過
    失程度等一切情狀，量處如主文所示之刑，並諭知如易科罰
    金之折算標準。又被告前未曾受有期徒刑以上刑之宣告，有
    臺灣高等法院被告前案紀錄表1 份在卷可憑，經此起訴審判
    之刑事程序，應知所警惕，信無再犯之虞，本院因認所宣告
    之刑以暫不執行為適當，併諭知緩刑如主文所示，以勵自新
    。
據上論斷，應依刑事訴訟法第273條之1第1項、第299條第1項前
段，刑法第276條、第62條前段、第41條第1項前段、第74條第1
項第1款，刑法施行法第1條之1，判決如主文。
本案經檢察官盧駿道到庭執行職務。
中　　華　　民　　國　　110 　年　　12　　月　　28　　日
                      刑事第九庭  法　官 卓穎毓
以上正本證明與原本無異。
如不服本判決應於收受本判決後20日內向本院提出上訴書狀，並
應敘述具體理由。其未敘述上訴理由者，應於上訴期間屆滿後20
日內向本院補提理由書狀（均須按他造當事人之人數附繕本）「
切勿逕送上級法院」。 
　　　　　　　　　　　　　　　　　書記官 歐慧琪
中　　華　　民　　國　　110 　年　　12　　月　　28　　日
附錄論罪科刑法條：
中華民國刑法第276條
因過失致人於死者，處5年以下有期徒刑、拘役或50萬元以下罰
金。